【裁判字號】    98,易,762
【裁判日期】    980902
【裁判案由】    竊盜
【裁判全文】
臺灣屏東地方法院刑事判決               98年度易字第762號
公  訴  人  臺灣屏東地方法院檢察署檢察官
被      告  甲○○
                    （現因另案於屏東監獄竹田分監執行中）
上列被告因竊盜案件，經檢察官提起公訴（98年度偵字第4489號
），被告於本院準備程序中就被訴事實為有罪之陳述，經本院裁
定依簡式審判程序審理，判決如下：
    主  文
甲○○竊盜，累犯，處有期徒刑壹年貳月。
    事  實
一、甲○○前於民國92年間，因施用毒品案件，經臺灣高雄地方
    法院以93年度訴字第950 號判決判處有期徒刑10月確定，再
    於93年間，因竊盜及施用毒品案件，經本院以93年度易字第
    592 號判決判處有期徒刑8 月、4 月，應執行有期徒刑10月
    確定，嗣經本院以94年度聲字第469 號裁定就上開3 罪定應
    執行刑為有期徒刑1 年6 月確定，而於95年10月18日縮刑期
    滿執行完畢。詎仍不知悔改，基於意圖為自己不法所有之犯
    意，於97年12月15日18時58分許，駕駛車牌號碼為4052-XM
    號自用小客車，前往屏東縣屏東市○○路169 之2 號丁敏秀
    住處，對丁敏秀之女兒佯稱要修理有線電視線路，以此為由
    經丁敏秀之女兒允許，進入丁敏秀住處2 樓房間內，徒手竊
    取丁敏秀所有之黃金項鍊1 條、白金項鍊1 條、手錶2 只、
    手環2 只、戒指15只等物（價值共計新台幣17萬元），得手
    後以紙袋包裝後從2 樓窗戶丟向1 樓，並藉故離開丁敏秀之
    住處，將紙袋撿拾後駕車離去。嗣經警方依據監視錄影畫面
    而循線查獲上情。
二、案經屏東縣政府警察局屏東分局報請臺灣屏東地方法院檢察
    署檢察官偵查起訴。
    理  由
壹、程序部分
一、按「除簡式審判程式、簡易程式及第三百七十六條第一款、
    第二款所列之罪之案件外，第一審應行合議審判。」此刑事
    訴訟法第284 條之1 定有明文。又本件檢察官起訴被告所犯
    係刑法第320 條第1 項之竊盜罪，屬於刑事訴訟法第376 條
    第2 款所定之罪，是依上開規定，即由本院獨任進行審判程
    序，就此合先敘明。
二、按除被告所犯為死刑、無期徒刑、最輕本刑為3 年以上有期
    徒刑之罪或高等法院管轄第一審案件者外，於法院行準備程
    序進行中，被告先就被訴事實為有罪之陳述時，審判長得告
    知被告簡式審判程式之旨，並聽取當事人、代理人、辯護人
    及輔佐人之意見後，裁定進行簡式審判程式；又簡式審判程
    序之證據調查，不受刑事訴訟法第159 條第1 項、第161 條
    之2 、第161 條之3 、第163 條之1 及第164 條至第170 條
    規定之限制，刑事訴訟法第273 條之1 第1 項、第279 條第
    2 項前段、第273 條之2 分別定有明文。被告所為係犯死刑
    、無期徒刑、最輕本刑為3 年以上有期徒刑以外之罪，其於
    準備程式中就被訴事實為有罪之陳述，經本院告知簡式審判
    程式之旨，並聽取公訴人、被告之意見後，本院認為適宜進
    行簡式審判程式，依刑事訴訟法第273 條之1 第1 項規定，
    裁定進行簡式審判程式，合先敘明。
貳、實體部分
一、上開犯罪事實業據被告甲○○於警偵訊及本院審理中坦承不
    諱，核與證人丁敏秀證述之情節均相符，復有監視錄影翻拍
    畫面之照片12張等附卷可稽，被告之自白核與事實相符，本
    件事證已明，被告犯行洵堪認定。
二、按竊盜因夜間侵入而加重其刑者，以其於侵害財產監督權外
    ，兼妨害家宅之安寧而設，必須於未經侵入以前，即有竊盜
    之意思，從而以侵入為其竊盜手段者，始能成立。若事前經
    他人允許住宿宅內，臨時見財起意，竊物而出，其於他人家
    宅之安寧並無妨害，即不能謂之侵入（最高法院25年上字第
    6203號判例意旨、69年度台上字第1871號判決意旨可供參照
    ）。經查，本件被告係於上開時間，佯稱要修理有線電視線
    路，以此為由經丁敏秀之女兒允許，而進入丁敏秀住處一情
    ，經被告於警偵訊中所自承，並與證人丁敏秀之證述相符。
    是核被告所為，應僅係犯刑法第320 條第1 項竊盜罪。又被
    告甲○○前於92年間，因施用毒品案件，經臺灣高雄地方法
    院以93年度訴字第950 號判決判處有期徒刑10月確定，再於
    93年間，因竊盜及施用毒品案件，經本院以93年度易字第59
    2 號判決判處有期徒刑8 月、4 月，應執行有期徒刑10月確
    定，嗣經本院以94年度聲字第469 號裁定就上開3 罪定應執
    行刑為有期徒刑1 年6 月確定，而於95年10月18日縮刑期滿
    執行完畢一情，有臺灣高等法院被告全國前案紀錄表1 份在
    卷可憑，於5 年內故意再犯有期徒刑以上之本件，應依刑法
    第47條第1 項規定，論以累犯，並依法加重其刑。爰審酌被
    告為圖不勞而獲而犯罪，前有甚多起竊盜前科（被告早於85
    年即因竊盜案件經法院判刑，嗣於86年、90年、92年、93年
    、97年、98年間均分別因竊盜案件經法院判刑，最近一次乃
    經本院以98年度簡字第465 號判決判處有期徒刑6 月確定）
    ，且本件所得財物價值達新台幣17萬元，又竊盜動機均為供
    其購買毒品所用，亦經被告所自承（見警卷第8 頁），足見
    其竊盜並非迫於生活無奈而饑寒起盜；惟犯後均坦承犯行等
    一切情狀，量處如主文所示之刑。
據上論斷，應依刑事訴訟法第284 條之1 、第273 條之1 第1 項
、第299 條第1 項前段，刑法第320 條第1 項、第47條第1 項，
判決如主文。
本案經檢察官劉昀到庭執行職務。
中    華    民    國    98    年    9     月    2    日
                  刑事第一庭    法  官  羅培毓
以上正本證明與原本無異。
如不服本判決應於收受判決後10日內向本院提出上訴書狀，並
應敘述具體理由；其未敘述上訴理由者，應於上訴期間屆滿後
20日內向本院補提理由書（均須按他造當事人之人數附繕本）
「切勿逕送上級法院」。
中    華    民    國    98    年    9     月    2      日
                                書記官  戴仲敏
附錄本案所犯法條全文
中華民國刑法第320條
（普通竊盜罪、竊佔罪）
意圖為自己或第三人不法之所有，而竊取他人之動產者，為竊盜
罪，處 5 年以下有期徒刑、拘役或 5 百元以下罰金。
意圖為自己或第三人不法之利益，而竊佔他人之不動產者，依前
項之規定處斷。
前二項之未遂犯罰之。


司法院資訊處製作；財團法人民間司法改革基金會備份。
